LÊ ĐỰC THẮNG

NHÂN VIÊN KINH DOANH



Thông tin liên hệ

Ngày sinh 07/12/1991

Giới tính Nam

Diện thoại 0982870815

Email ducthang7192@gmail.com Địa chỉ Phố 1,P.Quảng Hưng ,TP

Thanh Hóa

Mục tiêu nghề nghiệp

Áp dụng những kinh nghiệm về kỹ năng bán hàng và sự hiểu biết về thị trường để trở thành một nhân viên bán hàng chuyên nghiệp, mang đến nhiều giá trị cho khách hàng. Từ đó giúp Công ty tăng số lượng khách hàng và mở rộng tập khách hàng.

Chứng chỉ

2012 - 2016

- Chứng chỉ học lớp Cảm Tình Đảng
- Chứng chỉ học lớp Đảng Viên Mới

Học vấn

09/2011 - 11/2014

Trường Cao Đẳng Y Tế Thanh Hóa

Chuyên ngành: Xét Nghiệm Đa khoa

Tốt nghiệp loại Khá

Kinh nghiệm làm việc

12/2014 - 09/2016

Công ty Cổ Phần Dược Thảo Phúc Vinh

Nhân viên bán hàng

- Thực hiện công việc giới thiệu,chào bán sản phẩm ,chăm sóc khách hàng tại khu vực phụ trách
- Triển khai đầy đủ các chương trình khuyến mãi đến khách hàng tại khu vực phụ trách
- Xây dựng,duy trì ,phát triển mối quan hệ tốt với khách hàng trên khu vực được giao
- Hoàn thành chỉ tiêu doanh số bán hàng hàng theo tháng ,quý ,năm

10/2016 - 04/2018

Công ty CP dược phẩm VINACARE

Nhân viên bán hàng

- Lên kế hoạch bán hàng theo tháng dựa trên doanh số phân bổ cho khu vực.
- Thực thi giới thiệu sản phẩm và thu nhận nhu cầu khách hàng theo kế hoạch route tuyến.
- Xây dựng mối quan hệ lâu dài với khách hàng. Định kỳ lên lịch thăm viếng, chăm sóc khách hàng.
 - Theo dõi sản phẩm của đối thủ canh tranh
 - Theo dõi công nợ, tốn kho tại các nhà thuốc
 - Chăm sóc khách hàng

Hoạt động

10/2013 - 08/2014

Nhóm tình nguyện

Tình nguyện viên

Tập hợp các món quà và phân phát tới người vô gia cư.

- Chia sẻ, động viên họ vượt qua giai đoạn khó khăn, giúp họ có những suy nghĩ lạc quan.